# Caio César Jardim Pontes

Tel.: (15) 9.8147-5522 / (15) 9.8150-1234 (recado)

E-mail: caio.pontes88@hotmail.com Rua Elisa Moraes dos Santos, 36 – Wanel Ville I – Sorocaba/SP

**OBJETIVO: COMPRADOR** 

#### **RESUMO PROFISSONAL**

Sólido conhecimento em redução de custos, melhoria contínua, Lean Manufacturing, a arte da negociação faz parte do meu perfil, sou organizado e tenho foco no objetivo. Experiência em todo processo de compras e seu follow-up, destaco a boa comunicação e o foco nos objetivos. Conhecimento intermediário em Excel, programas ERP e Microsoft Office. Aperfeiçoamento constante em estudos EAD no setor de compras e suas adjacentes. Graduando últimos meses em Administração, sou pai e peço a oportunidade de demonstrar minhas habilidades profissionais.

#### **EXPERIÊNCIA PROFISSIONAL**

### 03/2019 a 11/2019 - Alta Linha Móveis. (Sorocaba - SP)

#### Auxiliar administrativo (Compras).

Atribuições: Compras de produtos pré vendido, compra de insumos, negociações, reuniões com diretores para índices de apontamento, líder de estoque e recebimento, inserção de nota fiscal no sistema, lançamento de pedido com fornecedor, avaliação de fornecedores e formatação de planilhas do setor de compras.

#### 12/2018 a 03/2019 - Rede bom lugar - loja 19. (Sorocaba - SP)

#### Assistente de compras.

<u>Atribuições:</u> Compras de mercadorias perecíveis e não-perecíveis, controle de estoque e redução de custo no setor de estoque e compras, negociação, avaliação de fornecedores, novos fornecedores e inserção de NF via sistema.

### 09/2017 a 08/2018 - Clube de Campo Pró vida. (Araçoiaba da Serra - SP)

### **Comprador Junior.**

Atribuições: Emissão de pedido com autorização do emissor, negociação, cotações e avaliação de fornecedor, redução de custos no setor de compra e acompanhamento de pedido até o emissor.

#### 10/2010 a 03/2015 - Huawei do Brasil. (Sorocaba - SP)

#### Assistente de qualidade - 10/2010 a 02/2013.

<u>Atribuições:</u> Não conformidades, relatórios diários, semanais e mensais sobre erros de produção, planilhas e melhoria de sistema de qualidade.

#### Técnico de processos - 02/2013 a 03/2015.

Atribuições: Melhoria contínua, suporte a engenharia de processos, apontamento, redução de custo, técnicas de melhoria de tempo de produção, ISO 9001 e TS 16949 e qualidade total dos setores de montagem, coordenação de projetos e viabilização de custos para produção.

# FORMAÇÃO ACADÊMICA

#### - Administração de empresas (noturno) - CURSANDO

Faculdade Sorocaba - UNIESP

8º semestre – 03/2017 - conclusão Junho 2021 (Adaptações)

- Técnico em mecatrônica - CONCLUÍDO

Liceu Dom Pedro II - Sorocaba 02/2008 - 12/2008 - 1.720 horas

#### **CURSOS COMPLEMENTARES**

Curso: Gestão de compras e suprimentos	Curso: Finanças pessoais
Instituição: Laureate Digital - EAD	Instituição: SENAI - EAD
Período: 05/2020 (24Hrs)	Período: 08/2015 (14Hrs)

Curso: Administração de Materiais	Curso: Auxiliar de logística
Instituição: SEST/SENAT - EAD	Instituição: SENAI - Sorocaba
Período: 05/2020 (30Hrs)	Período: 10/2015 (160Hrs)
Curso: Compras, Processamento de Pedidos e Controle de Estoques	Curso: Gestão de logística e PCP
Instituição: SEST/SENAT - EAD	Instituição: Qualimoura Cursos
Período: 05/2020 (35Hrs)	Período: 10/2015 (80Hrs)
Curso: Fundamentos da Gestão de Custos	Curso: Fundamentos da logística
Instituição: FGV online - EAD	Instituição: SENAI - EAD
Período: 05/2020 (05Hrs)	Período: 08/2015 (14Hrs)
Curso: Metodologia a logística de distribuição	Curso: Metrologia
Instituição: Laureate Digital - EAD	Instituição: SENAI - Sorocaba
Período: 05/2020 (24Hrs)	Período: 05/2006 (60Hrs)
Curso: Assistente Administrativo	Curso: Leitura e Interpretação de desenho técnico mecânico
Instituição: Certificado Cursos Online - EAD	Instituição: SENAI - Sorocaba
Período: 05/2020 (25Hrs)	Período: 03/2006 (84Hrs)
Curso: Planejamento e controle da produção	
Instituição: Escola Virtual Portogente	
Período: 08/2015 (05Hrs)	

## **IDIOMAS**

Inglês Intermediário (Centro Cultural Brasil-Estados Unidos – Sorocaba / SP)

# INFORMAÇÕES COMPLEMENTARES

32 anos – 25/05/1988 CNH – categoria "B" 1 – Filho – 7 anos Não Fumante Exército Brasileiro – 2007 – Cabo da reserva